最　高　行　政　法　院　裁　定
　　　　　　　　　　　　　　　　　　 96年度裁字第03726號
上　訴　人　金中股份有限公司
代　表　人　甲○○
被 上訴 人　財政部基隆關稅局
代　表　人　丘欣
上列當事人間因虛報進口貨物產地事件，上訴人對於中華民國95
年12月7日臺北高等行政法院94年度訴字第2384號判決，提起上
訴，本院裁定如下：
　　主  文
上訴駁回。
上訴審訴訟費用由上訴人負擔。
　　理  由
一、按對於高等行政法院判決之上訴，非以其違背法令為理由，
    不得為之，行政訴訟法第242條定有明文。依同法第243條第
    1項規定，判決不適用法規或適用不當者，為違背法令；而
    判決有同條第2項所列各款情形之一者，為當然違背法令。
    是當事人對於高等行政法院判決上訴，如依行政訴訟法第24
    3條第1項規定，以高等行政法院判決有不適用法規或適用不
    當為理由時，其上訴狀或理由書應有具體之指摘，並揭示該
    法規之條項或其內容；若係成文法以外之法則，應揭示該法
    則之旨趣；倘為司法院解釋或本院之判例，則應揭示該判解
    之字號或其內容。如以行政訴訟法第243條第2項所列各款情
    形為理由時，其上訴狀或理由書，應揭示合於該條項各款之
    事實。上訴狀或理由書如未依此項方法表明，或其所表明者
    與上開法條規定不合時，即難認為已對高等行政法院判決之
    違背法令有具體之指摘，其上訴自難認為合法。本件上訴人
    對於高等行政法院判決上訴，係以：原判決對本件訴訟標的
    關於追徵補稅部分未置一詞，逕予駁回，顯有判決理由不備
    之違法。系爭小紅豆於被上訴人之原產地認定委員會審議認
    定僅有5/10認為原產地係中國大陸，顯見本件原產地之認定
    甚為困難，非上訴人所能注意，原判決對上訴人注意能力之
    認定，明顯欠缺事證根據，原判決推論有過失，自屬違背法
    令等語，為其理由。惟核其所陳上述理由，無非係就原審取
    捨證據、認定事實之職權行使，指摘其為不當，而原審判決
    亦已敘明：本件依原產地認定委員會會議審議表之記載，該
    委員會除參酌專家諮詢意見外，尚參據駐菲國代表處經濟組
    93年8月19日台菲經字第093070273-0號函查證結果（菲國貿
    工部進口服務局提供之相關資料顯示，本案菲國供應商BEST
    SEEDS AGRICULTUAL PRODUCTS公司於西元2002年1月至7月2
    日止從中國大陸進口SMALL RED BEAN【小紅豆】H.S.code
    00000000之數量計有748噸）及相關文件資料等綜合研判，
    而決議認定原產地為中國大陸。而上訴人既係專業貿易商，
    當對買賣標的物及我國貿易法令知之甚詳，應特別審慎注意
    ，藉以防止進口管制之農產品之情事發生，而盡其誠實申報
    作為之義務。上訴人既未能慎選出口商，且未查證每一批所
    購貨物之原產地，致進口管制之農產品，即屬應注意、能注
    意而不注意，其違反誠實申報作為之義務，縱非故意，亦難
    謂無過失，自應受罰等情甚詳。上訴意旨就原審所為論斷其
    之過失，泛言其論斷欠缺事證根據，而未具體表明合於不適
    用法規、適用法規不當、或行政訴訟法第243條第2項所列各
    款之情形，難認對該判決之如何違背法令已有具體之指摘。
    依首揭說明，應認其上訴為不合法。至本件依海關緝私條例
    第44條規定，對有違反本條例情事者，除依本條例有關規定
    處罰外，仍應追徵其所漏或沖退之稅款。而本件上訴人因涉
    有虛報進口貨物產地，逃避管制情事，被上訴人乃依驗估處
    查得價格及依據海關緝私條例第37條第3項規定轉據同條例
    第36條第1項及同條例第44條之規定，處貨價2倍之罰鍰，並
    追徵所漏進口稅款之處分，此有各該處分書詳載其計算之依
    據，而上訴人於復查、訴願及原審之行政救濟程序中均未對
    其受追徵漏稅之計算依據有所爭執，原判決維持被上訴人所
    為補稅及科罰之處分，業已說明其得心證之理由及所依據之
    法律，並無判決不備理由之情形，附此明。
二、據上論結，本件上訴為不合法，依行政訴訟法第249條第1項
    前段、第104條、民事訴訟法第95條、第78條，裁定如主文
中　　華　　民　　國　　96　　年　　12　　月　　13　　日
                    最高行政法院第二庭
                        審判長法官　鄭　淑　貞
                              法官　黃　合　文
                              法官　吳　明　鴻
                              法官　鄭　小　康
                              法官　帥　嘉　寶
以  上  正  本  證  明  與  原  本  無  異
中　　華　　民　　國　　96　　年　　12　　月　　14　　日
　　　　　　　　　　　　　　　書記官　郭　育　玎
